最高法院刑事判決　　　　　　九十六年度台上字第三七０七號
上 訴 人　甲○○
　　　　　　　　　3
上列上訴人因偽造文書案件，不服台灣高等法院台南分院中華民
國九十六年四月十八日第二審更審判決（九十五年度重上更(一)字
第五一八號，起訴案號：台灣台南地方法院檢察署八十九年度偵
字第一０四八八號、九十年度偵字第七一三五號、九十一年度偵
字第二五三二號），提起上訴，本院判決如下：
    主  文
上訴駁回。
    理  由
按刑事訴訟法第三百七十七條規定，上訴於第三審法院，非以判
決違背法令為理由，不得為之。是提起第三審上訴，應以原判決
違背法令為理由，係屬法定要件。如果上訴理由狀並未依據卷內
訴訟資料，具體指摘原判決不適用何種法則或如何適用不當，或
所指摘原判決違法情事，顯與法律規定得為第三審上訴理由之違
法情形，不相適合時，均應認其上訴為違背法律上之程式，予以
駁回。本件原判決認定上訴人甲○○與已判刑確定之楊勝吉、李
志靖、許良興，暨綽號「阿明」之不詳姓名成年男子等人，基於
共同意圖為自己不法所有及偽造文書之概括犯意聯絡，於民國八
十九年八月底某日，共同集資前往台南市○○路○段二九八號大
樓前，向卓海煌（另案審理）購得原判決附表編號一至四所示偽
造信用卡四張，先於該偽造信用卡背面偽簽「葉士豪」、「吳明
義」、「林文章」及「YAMG  CHIH REN」等署押，並自同年八月
三十一日起至同年九月九日止，持其中編號一至三所示偽造信用
卡至特約商店刷卡消費，而由上訴人或許良興在信用卡簽帳單上
偽簽「葉士豪」、「吳明義」、「林文章」署押，交付各該商店
而行使之，先後消費十三次，詐得財物共值新台幣（下同）十八
萬零二百元（其中第十三次消費三萬六千元，尚未得逞），足以
生損害於發卡銀行及真正持卡人。上訴人等人詐得財物後，以市
價五折至六折價格，售賣予卓海煌、吳聰慧（另案判刑確定）等
人，變現花用。同年九月九日下午二時三十分時許，上訴人與楊
勝吉、許良興駕車至台南縣新營市○○路四十四號「正泰電器商
行」，由上訴人進入店內購買電器用品，許良興、楊勝吉在店外
等候接應，但於刷卡時，經店家發覺可疑，向警方報案，上訴人
見警前來，將該偽造信用卡丟棄路旁，致未得逞等情。爰撤銷第
一審關於上訴人部分之判決，改判仍論處上訴人共同連續行使偽
造私文書，足以生損害於他人罪刑，已敘明其所憑之證據及認定
之理由，從形式上觀察，並無判決違背法令之情形存在。復查原
判決附表編號一至三所示犯行，雖無李志靖參與之記載，但李志
靖與上訴人等人基於共同意圖為自己不法所有及偽造文書之概括
犯意聯絡，事先集資購買偽造之信用卡，推由上訴人等冒名刷卡
消費，詐取財物，為原判決確認之事實。則李志靖既與上訴人等
人就上開犯行有犯意聯絡、行為分擔，對於全部犯罪結果，均應
負責，不因未參與其中部分之犯行，致受影響，殊無上訴意旨所
稱判決所載理由矛盾之違誤。又原判決附表編號一所示犯行，其
簽帳單上「葉士豪」署押，究係上訴人或許良興所偽造，於上訴
人應負之正犯責任亦無影響，原判決未加調查說明，仍不生違背
法令之問題。再，刑法上之共同正犯，雖應就全部犯罪結果負其
責任，但科刑時仍應審酌刑法第五十七條各款情狀，為各被告量
刑輕重之標準，並非必須科以同一之刑。原判決依刑法第五十七
條規定，以上訴人責任為基礎，審酌一切情狀，量處上訴人有期
徒刑九月，理由內已詳加論敘（見原判決第十頁第二十六行至第
十一頁第二行），核無失出或失入之情形，不得任意指摘，而據
為第三審上訴之合法理由。上訴意旨指摘之各節，均與法律規定
得為第三審上訴理由之違法情形，不相適合，其上訴為違背法律
上之程式，應予駁回。
據上論結，應依刑事訴訟法第三百九十五條前段，判決如主文。
中　　華　　民　　國　九十六　年　　七　　月　 十二 　日
                      最高法院刑事第二庭
                          審判長法官  紀　俊　乾
                                法官  黃　正　興
                                法官  陳　東　誥
                                法官  吳　信　銘
                                法官  徐　文　亮
      本件正本證明與原本無異
                                      書  記  官
中　　華　　民　　國　九十六　年　　七　　月　 十三 　日
                                                      Ｑ
